【裁判字號】    96,交聲,773
【裁判日期】    970130
【裁判案由】    聲明異議
【裁判全文】
臺灣臺南地方法院交通事件裁定         96年度交聲字第773號
移送機關     交通部公路總局嘉義區監理所麻豆監理站
異議人即
受處分人     官田汽車貨運有限公司
                      營利事業.
代 表 人     許文瑞
代 理 人     甲○○
上列受處分人因違反道路交通管理處罰條例案件，對於交通部公
路總局嘉義區監理所麻豆監理站民國96年8月16日所為之裁決處
分（處分案號：麻監裁罰字第裁75-M00000000號），聲明異議，
本院裁定如下：
    主  文
異議駁回。
    理  由
一、原處分意旨略以：受處分人即異議人官田汽車貨運有限公司
    （下稱異議人）於民國（下同）96年7月6日上午11點00分許
    ，所有車牌號碼HA-697營業大貨曳引車，由蔡三忠駕駛行經
    麻豆171線16公里處遭警攔查，經蔡三忠出示貨單（DCS9410
    號）載運物重46.428公噸，遭台南縣警察局麻豆分局埤頭派
    出所員警（下稱舉發機關）製單舉發，嗣經原處分機關即交
    通部公路總局嘉義區監理所麻豆監理站（下稱移送機關）查
    證結果，復認受處分人之前述違規事實明確，乃依道路交通
    管理處罰條例第29條之2第1項（原處分書漏記第1項）及第3
    項之規定，並參酌違反道路交通管理事件統一裁罰基準表之
    相關內容等規定，裁處異議人罰鍰新臺幣（下同）50,000元
    ，並記該汽車違規紀錄1次等語。
二、本件聲明異議意旨略以：本案舉發員警未為至第三公正地磅
    會磅之動作，何據異議人有違規超載之行為。且該舉發員警
    於舉發違反道路交通管理事件通知單所載之「29條之2第1項
    」之規定，係針對「拒磅」行為而為，上開車輛因故障無法
    會同過磅，並非拒磅，該處分顯有錯誤，為此聲明異議等語
    。
三、按汽車裝載貨物超過核定之總重量、總聯結重量者，處汽車
    所有人罰鍰，並記汽車違規紀錄1次，其應歸責於汽車駕駛
    人時，除依第3項規定處汽車駕駛人罰鍰及依第63條第1項第
    2款規定記點外，並記該汽車違規紀錄1次。有前2項規定之
    情形者，應責令改正或當場禁止通行，並處新臺幣1萬元罰
    鍰，超載10公噸以下者，以總超載部分，每1公噸加罰新臺
    幣1千元；超載逾10公噸至20公噸以下者，以總超載部分，
    每1公噸加罰新臺幣2千元；超載逾20公噸至30公噸以下者，
    以總超載部分，每1公噸加罰新臺幣3千元；超載逾30公噸者
    ，以總超載部分，每1公噸加罰新臺幣5千元。未滿1公噸以
    1公噸計算。道路交通管理處罰條例第29條之2第1項及第3項
    分別訂有明文。
四、經查：
（一）異議人所有之牌照號碼HA-697營業大貨曳引車，於96年7
      月6日上午11時00分許，遭警舉發於麻豆171線16公里處，
      因載運鋼線，有車輛核重42公噸，卻載運物重46.428公噸
      之違規行為，有台南縣警察局交通隊南縣警交字96年7月6
      日第M00000000號舉發違反道路交通管理事件通知單1份及
      舉發照片2幀附卷可稽。
（二）異議人雖辯稱舉發單位並未與該車同至第三公正地磅會磅
      ，即指稱伊有違規超載之行為，並無根據，且上揭車輛因
      故障無法會同過磅，並非拒磅等語。惟異議人之代理人甲
      ○○於本院96年12月14日訊問時已到庭陳稱：「（法官問
      ：對證人當庭所述及當庭提出之照片，你有何意見？）我
      們對當天載重46.428噸不爭執，但該超載的重量罰鍰的金
      額不高達5萬元。」等語，顯見異議人對上開車輛有載重
      46.428公噸乙節已不爭執，該車違規超重之事實當可認定
      。
（三）又罰鍰之計算標準，亦有原處分機關96年12月26日嘉監麻
      字第0960116296號函中記載：「‧‧本案經警舉發時未過
      磅，由司機出示貨單後據以舉發，故本案超重部份由本站
      計算後裁決之。該HA-697號曳引車車重9.44噸，T7-55號
      拖車車重5.4噸，合計車輛總重為14.84噸。該車載貨物重
      46.4 28噸，故違規當時總聯結重61.268噸。惟查本曳引
      車附掛拖車後，總聯結重實應為42噸，故超載19.268噸（
      以超載20公噸計）」等語附卷可參。因此，依上開道路交
      通管理處罰條例第29條之2第3項之規定，上揭車輛總超載
      20公噸，以基本超載處新台幣10,000元再加計超載20公噸
      加罰之新台幣40,000元，總計本件違規超載之行為應裁處
      50,000元。從而，移送機關以異議人違反道路交通管理處
      罰條例第29條之2第1項及第3項等規定，裁處異議人罰鍰
      新台幣50,000元，並記該汽車違規紀錄1次等處分，核無
      違誤，異議人之異議並無理由。至於移送機關並無指稱異
      議人有拒磅之違規行為，異議人陳稱此部分之裁罰，與事
      實不符一節，本院自無庸審酌，附此序明。
五、綜上所述，異議人所有之牌照號碼HA-697營業大貨曳引車，
    有裝載貨物超過核定重量20公噸之違規行為，既堪認定，原
    處分機關據以裁處，於法即無不當。從而，本件異議經核並
    無理由，自應予以駁回。
六、據上論斷，應依道路交通管理處罰條例第87條第2項、道路
    交通案件處理辦法第19條，裁定如主文。
中    華    民    國    97    年    1     月    30    日
                      交通法庭  法  官  陳淑勤
以上正本證明與原本無異。
如不服本裁定應於送達後5日內向本院提出抗告狀。
                                書記官  陳金堂
中    華    民    國    97    年    1     月    30    日


司法院資訊處製作；財團法人民間司法改革基金會備份。
